臺灣新北地方法院板橋簡易庭小額民事判決
110年度板小字第4580號
原      告  方永義  
被      告  蕭伊君  

                     住高雄市○○區○○路000巷00弄00號  訴訟代理人  蕭鈺錦    住住新北市○○區○○路0段000號
上列當事人間請求損害賠償事件，於中華民國111年3月29日辯論
終結，本院判決如下：
    主  文
原告之訴及其假執行之聲請均駁回。
訴訟費用新臺幣壹仟元由原告負擔。
    事實及理由要領
一、按訴狀送達後，原告不得將原訴變更或追加他訴，但請求之
    基礎事實同一者、擴張或減縮應受判決事項之聲明、不甚礙
    被告之防禦及訴訟之終結者，不在此限，民事訴訟法第255
    條第1 項第2 、3 、7 款定有明文。又所謂請求之基礎事實
    同一者，係指變更或追加之訴與原訴之主要爭點有其共同性
    ，各請求所主張之利益在社會生活上，可認係屬同一或關聯
    之紛爭，而就原請求之訴訟及證據資料，於審理繼續進行時
    ，在相當程度範圍內具有同一性或一體性，得期待於後請求
    之審理予以利用，且無害於他造當事人程序權之保障，俾先
    後兩請求在同一程序得加以解決，避免重複審理，進而為一
    次解決紛爭。查原告原聲明為：被告應給付原告新臺幣（下
    同）39914元，及自起訴狀繕本送達翌日起至清償日止，按
    年息百分之五計算之利息。嗣於民國（下同）111年3月1日
    以民事擴張訴之聲明聲請狀變更聲明為：被告應給付原告45
    414元，及自起訴狀繕本送達翌日起至清償日止，按年息百
    分之五計算之利息。經核其請求之基礎事實同一，揆諸前開
    說明，應予准許，合先敘明。
二、原告主張：
（一）兩造為房東與房客租賃關係，被告於民國104年11月1日時
      許向原告租賃新北市○○區○○路00巷00號3樓(下稱:系爭房
      屋)至110年9月28日為止搬遷他處，原告以低於市價20坪
      租予被告僅16000元如系爭房屋不佳，被告怎居住2160天
      約5年9個月。被告於104年當晚被告付租金與押金給原告
      時，前任房客仍在清潔中，被告對於屋況物品與清潔陳設
      無異議。原告當場告知被告他日搬離，需如同今日屋況點
      交給原告，被告也當場同意。
（二）原告先墊水電瓦斯費用部分:被告也從無修繕之心，原告
      基於保護本身固有財產，因此先墊上開修繕款項，請求被
      告賠償範圍39914元，原告已先退還被告押金3萬元給被告
      母妹當場收現金，另被告預留4000元讓原告代替被告繳納
      被告自己使用水電瓦斯費後，恰巧押金尾款僅剩80元。可
      見被告已預知其每年每兩個月水電瓦斯費用支出大約金額
      。參照被告Line截圖辯稱：(4)綜上，9/28提早三日歸還
      的比例租金1600元、水電瓦斯「未使用」的日數比例費用
      （瓦斯133元+水費57元+電費1325元)，總計3115元，這些
      我都沒開口跟您計較，我一向與人為善，也很感謝您承租
      房子予我，而您不但將不合理的費用強扣押金，更冠以莫
      須有罪名，已使我感到非常痛心。既然您如此不講道理，
      那請您依合約計算，請退還因應您要求而提早返還鑰匙的
      三日租金比例費用1600元，被告9月28日提早歸還三日，
      被告母妹應可留下監工看看原告如何代替被告辛苦清潔修
      繕破壞。自來水費484元是抄表計價日110年8月6日至10月
      5日、瓦斯費328元抄表計價日自110年8月4日至110年10月
      1日、電費3108元抄錶計價日自110年8月25日到10月24日
      ，上開都符合被告於110年9月28日搬離前，水電瓦斯公司
      每兩個計價收費，其實被告用電，已進入台電夏季用電計
      價方式費由1.63>2.38>3.52>4.8>1.63>2.1>3.94元累進度
      數計價，詳見台電電費單内計算式與台電夏日用電價計價
      表）上開電費係被告9月1日後委託被告母妹清理系爭房屋
      ，平時吹冷氣玩手機打發時間所致，原告遲於9月28日仍
      然看到被告母女吹冷氣玩手機才自動拿大垃圾袋與自家掃
      把代替被告清理系爭房屋。又被告四口人另有被告之母使
      用系爭房屋、新房客未遷入尚未洗澡洗衣烹飪睡眠，焉有
      如此消耗水電瓦斯費用？國營事業公司每兩個月收費，被
      告兩個月竟然只有瓦斯133元+水費57元+電費1325元，被
      告答辯計算式屬變態計算不符比例原則，基於使用者付費
      之原則，被告應得之利益，應返還原告先墊水電瓦斯費、
      修繕費等。比鄰而居原告2個月電費單可稽：原告7月繳費
      憑證，兩個月用電費1709元，9月用電費3049元，11月用
      電2702元，9月後台電以夏季用電計價。
（三）依據系爭房屋新房客在110年11月3日，清潔浴室後發現馬
      桶有三道裂痕，可能係前房客使用。該馬桶原告在民國90
      年時許，在鄰房9號3樓與系爭房屋11號3樓同一時期安裝
      同一款馬桶。系爭房屋歷經多次地震建築物結構體外牆並
      未龜裂。且被告居住5.9年期間與前幾任房客也從沒聽過
      系爭房屋的馬桶有三道龜裂情事。應為被告故意毁損如同
      :衣櫥刻字、酒櫃撞擊、主臥房木門扇活頁撞擊、後陽台
      兩度拆卸塑膠浪板等行為所致。原告清洗浴室天花板與壁
      磚，對於馬桶這角度用刷把清洗原告沒彎腰，且只用拖擦
      拭浴室天花板油汙。原告水電工11月3日收到工料款訂金7
      500元，訂貨排工11月13日星期六竣工至晚上20:00。現場
      追加糞管套管工料2000元合計9500元。以上共計45414元
      （計算式：原告先墊修繕費與被侵占物品37514元+原告先
      墊被告水電瓦斯費4000元+修馬桶9500元=51014元-(被告3
      日未居住1600元+退押金4000元=5600)=45414元
（四）原告先墊修繕與被告侵占原告物品部分:原告期間至被告
      系爭房屋查看時，發現系爭房屋已多次讓被告毀損，有系
      爭現場照片在卷可佐，原告主張系爭房屋内部清潔與陳設
      物品，並非被告辯稱老舊、脫落所造成的（若主臥房木門
      脫落，為何同一日施作同樣材質，後房木門卻完好如初？
      ），完全是被告惡意毁損所致。原告歷經多年租賃房客從
      未曾見過如此惡意破壞房客，原告修繕被告惡意破壞系爭
      房屋至110年10月19日為止幸好新房客10月30日舊屋租期
      才屆滿，原告才能從容不迫進行修繕。此外被告侵占原告
      主臥房防潮箱、主臥房後房廚房客廳延長線與插頭等，原
      告無奈只能訴諸於法院以求公道。為此，爰依租賃契約之
      法律關係，提起本訴，求為判決：被告應給付原告45414
      元，及自起訴狀繕本送達被告翌日起至清償日止，按年利
      率百分之五計算之利息。
（五）對被告抗辯之陳述：
　　⒈被告故意隱瞞兩造合意簽訂板橋區宮光路39巷11號3樓租賃
      合約書契約條款補充說明(参考104年台北市大龍峒公營住
      宅租賃契約書與内政部定型合約)即原告111年12月10日民
      事陳報狀内附件二可見被告故意損毁事實。依據被告「簽
      兩次名字」補充說明：第4條:押金不得做為租金扣抵。押
      金不足扣抵訴訟裁判執行費和維修費金額時，承租人仍應
      給付出租人。第9條本屋修繕：承租人在非故意毁損與定
      時清潔原則下，由出租人提供材料換修或指派工修繕，承
      租人須先提供配和維修時間等候。除此之外毀損問題由承
      租人維修(例如：電扇與空調室内機的過濾紗網要定期清
      洗棉絮、遙控器久不用拔掉電池、在藤椅網踩跳、戳破和
      室秀理門扇塑膠貼紙）。第12條租賃期滿，承租人須自辦
      繳納水、電、瓦斯、第四台、網路費等憑證正本，與如同
      出租人交屋時清潔狀況交還出租人，以便出租人歸還承租
      人押金。
　　⒉原告提列計算式先墊款(水電瓦斯退費80元合計4000元，係
      原告依照兩造合意簽訂板橋區f光路39巷11號3樓租賃合約
      書契約條款補充說明第12條辦理，上開兩造仍有爭議，依
      據被告歷年水電瓦斯費用均超過被告本次水電瓦斯費用。
      以被告歷年水電瓦斯帳單比對，被告本次110年11月水費4
      84元，被告110年7月水費513元，被告本次110年11月電費
      3，108元，被告107年9月電費4,553元，被告本次110年10
      月瓦斯費328元，被告109年4月瓦斯費538元。原告主張，
      縱然是原告使用被告水電瓦斯，仍是用於因被告故意毁損
      原告傢倶與現場修繕後仍須清潔。如現場無水電瓦斯等焉
      能修繕與清潔。難道要借用遠從鄰房遷管拉線進入系爭房
      屋修繕與清潔嗎？則上開額外水電瓦斯費用應用於維修與
      修繕費用仍需被告支付。
　　⒊被告辯稱:被告家屬原欲請警察協處(租期未屆滿，原告強
      迫被告搬遷，似已觸犯強制罪之嫌)，但當被告家屬下樓
      時，原告之子，即方「丞」立先生，特地下樓與被告母親
      致歉，表示其父個性怪異，跟鄰里多有不睦，請被告多加
      包涵,被告體諒其子，遂未報警原告之子方「友」立，見
      諸於兩造合約書登載。請參閱證據7租賃合約書契約條款
      補充說明上登載原告之子名字與請參閱被證13被告母親LI
      NE截圖。被告母親給被告LINE並無談論:欲請警察協處強
      制罪一事。被告辯稱原告與鄰居不睦，樓梯間貼紙有爭議
      ，其實是原告多年建議公設用電要分攤進入每戶私用電錶
      ，以免值月住戶在夏季用電採累進計價，電費暴漲一倍。
      又被告污衊原告人格指稱「個性怪異」難道被告在衣櫃門
      扇上刻名字與用鉛筆在和室秀里門扇晝線，毁損主臥房木
      門扇，是精神正常人的行為嗎？
　　⒋被告辯稱：被告夫婦因工作因素搬遷海外（新加坡)，新加
      坡電壓相異於台灣，被告無法攜帶台灣電器用品前往，被
      告且須將自有物品處理贈人，因此被告根本無侵占動機，
      被告並無侵占防潮箱及延|長線插頭及窗簾腰帶之情事…云
      云。查，上開物品除窗簾腰帶經被告故意丟棄外，被告不
      否認被告母親從原告系爭房屋拿走多少東西，比對591廣
      告後現場更是少3個防潮箱，防潮箱上有檯燈就一定要有
      延長線和新購插座頭，否則燈具、電扇、電視、電鍋無法
      用電。
　　⒌被告9月1日已陸續搬走傢倶，只留被告母親一人每日清潔
      長達28天，以20坪3房2廳一衛空間根本不需要28天清潔，
      原告每次進入系爭房屋，都是被告母親坐在客廳吹冷氣滑
      手機，一樓樓梯間都放置被告母親「帆布菜籃拖車」似乎
      每天都在搬運雜物，也並非專心28天都在打掃清潔系爭房
      屋。
　　⒍被告辯稱「客房」有漏水長霉以致小孩無居住只當倉庫使
      用所以客房木門扇無損壞…云云查①系爭房屋3樓漏水處位
      置係後陽台天花板，皆由系爭房屋4樓於107年9月12日修
      繕漏水完成，客房無漏水②被告長女民國104年10月時許出
      生，被告當時稱:因長女出生後常常夜晚哭啼聲太吵太大
      聲，所以被告才搬出娘家原板橋區四維路住處。推算至11
      0年9月28日，被告最大長女才滿5歲次女滿3歲。嬰兒與父
      母睡在一起才能就近照顧餵奶。上開並非係爭房屋客房有
      瑕疵。③既然客房辯稱客房會漏水長黴，為何木門扇鉸練
      沒龜裂，反而主臥房沒漏水潮濕木門扇鉸練會龜裂?④被告
      稱門檻木片經常鬆落掉细碎片並非人為破壞，為何客房不
      會掉細碎片？
　　⒎被告辯稱40年系爭房屋常會跳電，查系爭房屋11號與原告
      居住9號比鄰而居，本楝8戶只有11號4樓與9號1樓重新裝
      潢，其他6戶根本沒重新拉電線，也沒跳電情事。至今前
      任與新任房客也沒有跳電情事。某日被告要原告看跳電，
      原告問被告是否廚房電鍋專用插座的延長線是否同時使用
      兩個電器？被告答是。被告母親在旁答腔說:你看，跟你
      講你都不信。原告踩藤椅骨架重新掛回圖畫，向被告借衛
      生紙擦拭圖框厚厚灰塵，問被告多久沒打掃了，被告不答
      。請參閱證據7，第9項原告已自律、證據8被告110年9月1
      069元11月用電費3108元，就知系爭房屋沒有跳電
　　⒏被告答辯狀十、原告於點交月餘後，方要求被告負擔「全
      屋裝修粉刷费用」，且原告於9月28日自行搬入新房客之
      各項大型家具，包含書桌及電視櫃洗衣機，卻要求被告負
      擔舊搬遷之清潔費用等種種不合理要求。被告實無此等義
      務須配合辦理:原告指稱系爭房屋之相關自然耗損情事，
      屬非人為造成之正常使用痕跡，亦非被告之責;原告主張
      被告需負擔全屋清潔費、搬遷费、設備損壞及油漆裝修等
      费用，實無相關請求權之基礎，亦未負舉證責任，呈請鈞
      院應予駁回...云云。查被告把毁損衣櫥門扇「刻字」偽
      稱是油漆裝修與搬遷費、啟動馬達、全戶清潔費、全屋裝
      修粉刷费用都不在原告請求賠償範圍内，不知抄寫哪一案
      件判決主文内容？。請參閱證據5原告計算式。更不見兩
      造LINE截圖與原告請求賠償範圍。
　　⒐駁斥被告被證3LINE對話紀錄(原告要求被告提前搬遷)查上
      開根本沒寫原告要求被告提前搬遷一字。驳斥被告被證4
      原告沒答應被告到水電瓦斯三個公司臨櫃繳水電瓦斯費。
      只有【更名事由我代跑腿】驳斥被告被證LINE對話紀錄(
      原告主動要求改善加裝與裝修並表示由他付款），查上開
      原告尚未發現被告深鎖主臥房門扇脫落與和室衣櫃門片被
      刻字，被告母親也答應要清潔抽油煙機瓦斯爐與浴室内。
      結果被告仍繼續故意毁損，原告當然一併追究被告故意毁
      損前後陽台與傢倶與主臥木門扇之賠償。駁斥被告被證12
      被告子女平日生活照内顯示書桌一直放在主臥。客房白色
      防潮箱不見被告歸還，客房書桌椅經原告與被告之夫陳朝
      佑異議後(彼時原告在被告主臥房談事不見書桌），陳昭
      佑才搬回出現在主臥房主臥床邊。
　　⒑被告辯稱系爭房屋50年老屋，其實系爭房屋已歷經921大地
      震至今仍堅固，系爭房屋内部裝修與公設樓梯間油漆、清
      潔、燈光、抽水機馬達、一樓樓梯間天花板因被告搬來要
      裝設第四台，拉線工人跌破樓梯間天花板，皆為原告一人
      獨資長年維護保養如新，鄰居受惠並未支出一毛錢。（請
      參閱證據10)以被告大學學歷夫妻雙薪家庭收入，會委曲
      求全，租老舊漏水髒亂系爭房屋嗎？且其居住自104年11
      月1日至110年9月28日長達2175天即5年9月。
　　⒒被告故意隱瞞兩造合意簽訂板橋區莒光路39巷11號3樓租賃
      合約書契約條款補充說明(参考104年台北市大龍峒公營住
      宅租賃契約書與内政部定型合約)即原告111年12月10日民
      事陳報狀内附件二可見被告故意損毁事實。依據被告「簽
      兩次名字」補充說明：第4條:押金不得做為租金扣抵。押
      金不足扣抵訴訟裁判執行費和維修費金額時，承租人仍應
      給付出租人。第9條本屋修繕：承租人在非故意毁損與定
      時清潔原則下，由出租人提供材料換修或指派工修繕，承
      租人須先提供配和維修時間等候。除此之外毁損問題由承
      租人維修(例如：電扇與空調$室内機的過濾紗網要定期清
      洗棉絮、遙控器久不用拔掉電池、在藤椅網踩跳、戳破和
      室秀理門扇塑膠貼紙）。第12條租賃期滿，承租人須自辦
      繳納水、電、瓦^、第四台、網路費等憑證正本，與如同
      出租人交屋時清潔狀況交還出租人，以便出租人歸還承租
      人押金。
　　⒓被告計價主張應退4日（9/28-10/1共4日2,133元）不足採
      信兩造訂合約收付訂金為104年11月1日，按民法126條規
      定利息、紅利、租金、贍養費、退職金及其他一年或不及
      一年之定期給付債權，其各期給付請求權，因五年間不行
      使而消滅。被告付租金到9/30原告也退還3天即(9/28，9/
      29，9/30)事實上9/28被告母妹還在系爭房屋，吹冷氣滑
      手機。原告只要退2天即可等語。
三、被告則辯以：
（一）被告於104年11月2日起租，租金為每月16,000元（起迄期
      每月2日至隔月1日），被告於110年8月31日預告將於110
      年9月30日終止租賃，租金於同年9月1日繳納16,000元，
      租金給付期間至10月1日，原告於9月28日以搬進新房客大
      型傢俱為由進屋被證9，並強行要求被告歸還鑰匙房屋，
      故被告實際於110年9月28日即被迫搬離，原告溢收租金四
      日共計2,133元。
（二）被告於104年11月2日起租賃時繳納押金34,000予原告，被
      告於110年8月31日預告終止租賃時，即向原告說明被告將
      於租期迄日自行結清水電瓦斯並提供收據予原告，被告於
      110年9月14日請求辦理水費過戶時，原告主張預留4,000
      押金繳納水電瓦斯，實報實銷扣抵押金並返還剩餘金額。
      原告回傳瓦斯帳單、水費帳單與電費帳單，其帳單計費期
      間與約定實報實銷不符且與被告過去水電費用差距甚大，
      是以原告未能於約定日期結清水電瓦斯，並將退租後期間
      費用轉嫁被告，如以被告實際使用日數比例計算，原告顯
      有溢收被告水電費用共計1,398元。
（三）被告於104年11月2日起租賃時已繳納押金34,000元予原告
      ，被告於110年8月31日預告終止租賃時，亦即向原告說明
      ，被告將於租期迄日自行結清繳納水電瓦斯，並將收據提
      供予原告，但原告於9月14日向被告表示可協助代為繳納
      ，並實報實銷扣抵在押金內，被告不做他想便同意。其後
      ，原告於110年9月28日以新房客將遷入，要求被告先行搬
      遷，被告實際使用水電瓦斯僅至9月28日，當日點交屋內
      物品後，原告遂同意被告返還房屋之狀態，遂返還押金30
      ,000元，被告對系爭房屋於點交後之狀態，實已不負擔任
      何責任；剩餘押金4000元，原告再次主張其可用於代繳納
      水電瓦斯費，實報實銷，剩餘費用再行返還，被告至此還
      沒有發覺異樣，由於當日由被告家屬代為開門，被告家屬
      憤慨表示，原告於9月28日下午3時與其兒子進至屋內時，
      即未經被告及其家屬同意，即逕自打開三台冷氣同時吹被
      證13，原告此等行為，顯為有意轉嫁電費予被告；孰料直
      到11月初，原告陸續傳照水電瓦斯帳單，各項帳單截止日
      為10月中下旬不等，尤其電費週期更是計算至10月底，原
      告卻將三份帳單費用全然抵扣於押金內，並沒有按照約定
      於租約屆滿當日至相關機構辦理結清，顯已涉及刑事侵占
      及背信之嫌。且由各帳單週期自然屆滿，並將未使用之日
      數 (9/28日後)皆由被告概括承受(即便該期間新房客可能
      已入住)，原告因此溢收水電瓦斯費用，不當得利，原告
      實際使用水電瓦斯期間比例費用約2,522元，原告應返還
      押金1,478元，然原告僅返還押金80元，原告收取水電瓦
      斯費用共3920元，溢收水電瓦斯費用計1,398 元。
（四）被告於110年8月31日提前告知原告，因工作地點異動因素
      ，預計於110年9月30日終止租賃，提前一個月通知原告，
      給予原告時間找尋下一任租客，善盡被告預告責任，原告
      聽聞後即以丈量傢俱尺寸為由，頻繁要求被告讓其進屋察
      看 (9/4以及9/11以及9/28日總共三日進屋) ，前兩次(9/
      4以及9/11)，原告進來查看後，皆無表示房子有任何問題
      ，且表示說退租日會歸還押金，但9月28日時，即以搬入
      新房客傢俱為由進屋，搬進許多大型傢俱，包含書桌、電
      視櫃、電器等，且未經同意自行開啟全屋冷氣，逕自雙腳
      踩上木頭藤椅置換客廳牆壁掛畫，因過重導致藤椅搖幌，
      當時家人正在打掃清理，而原告以要整理給新房客入住為
      由，並恐嚇被告年邁家屬須提前繳出鑰匙及歸還房子，否
      則不退還押金，而且還要賠償藤椅，被告家人表示仍正打
      掃整理，且也已繳付租金至10月1日，且藤椅非被告人為
      損壞，在原告未踩踏前，藤椅都未有搖晃，怎可無端誣賴
      ? 縱有相關設備之損壞(被告否認之)，其損害亦非可歸責
      於被告，原告無端指控為被告所為，均未負相關舉證責任
      ，應予駁回。
（五）複依被告於整理打掃階段(仍在租賃範圍期間內)，原告竟
      說何需整理至9/30，他半日就可清理完成(被證8)，(退萬
      步言，倘如原告所言半日即可清理完成，表示屋況保持良
      好，原告後續索討清潔費豈合理?)，若不歸還，原告竟多
      次出言恐嚇被告沒收押金還要賠償清潔費跟椅子損壞費，
      因原告種種不合理之要求，雙方當日有些許爭執，被告家
      屬原欲請警察協處(租期未屆滿，原告強迫被告搬遷，似
      已觸犯強制罪之嫌)，但當被告家屬下樓時，原告之子，
      即方永立先生，特地下樓與被告母親致歉，表示其父個性
      怪異，跟鄰里多有不睦，請被告多加包涵，被告體諒其子
      ，遂未報警。最終迫於原告逼迫及擔心押金被扣無奈之下
      ，被告於9月28日當日歸還鑰匙，業經原告點交屋況確認
      無誤並返還押租金後，兩造租賃契約亦已因原告之恐嚇(
      詳後述答辯意旨表第3點)被迫於9月28日終止(被告租金實
      已支付至10月1日)。
（六）該房之屋齡已近五十年，除漏水外(原告與鄰居有漏水民
      事訴訟)，屋內亦全為木頭老舊裝潢，各處門檻木片經常
      鬆落掉細碎木片，並非人為破壞，且房子亦經常跳電，有
      次跳電後，原告請技師查看，技師說線路已近五十年老舊
      太危險，需換管線才安全，原告問完價格後說太貴，不願
      意更換，反而說是被告使用電鍋導致跳電，要求被告不要
      插電，而主臥室之窗型冷氣機型老舊，因擔心電壓負荷，
      因此被告無使用主臥冷氣。原告於點交月餘後，方要求被
      告負擔全屋裝修粉刷費用，且原告於9月28日自行搬入新
      房客之各項大型傢俱，包含書桌及電視櫃洗衣機，卻要求
      被告負擔舊傢俱搬遷之清潔費用等種種不合理要求，被告
      實無此等義務須配合辦理；原告指稱系爭房屋之相關自然
      耗損情事，實屬非人為造成之正常使用痕跡，亦非被告之
      責；原告主張被告需負擔全屋清潔費、搬遷費、設備損壞
      及油漆裝修等費用，實無相關請求權之基礎，亦未負舉證
      責任。
（七）兩造簽署之租賃契約，被告於104年11月2日起租，租金為
      每月16,000元（起迄期每月2日至隔月1日），首月租金及
      押金於104年11月1日付清，原告亦於民事起訴狀自承於10
      4年當晚，被告付租金與押金給原告，前房客仍在清潔中
      ，然原告嗣後於民事擴張訴之聲明第五點，辯稱11月1日
      下午時被告即可入住，與事實不符，是被告實際遷入日期
      為104年11月2日，合於所簽之房屋租賃契約書第三條租賃
      期間自104年11月2日起，及租賃契約之房屋付收款明細欄
      亦載明11月2日起承租。被告於110年8月31日預告將於110
      年9月30日終止租賃，租金於同年9月1日繳納16,000元，
      租金給付期間至10月1日，原告於9月28日以搬進新房客大
      型傢俱為由進屋被證7、9，並強行要求被告歸還鑰匙房屋
      ，故被告實際於110年9月28日即被迫搬離 ，原告溢收租
      金四日共計2,133元，迄今尚未返還，原告於民事起訴狀
      亦自承有溢收租金情事，然又於民事擴張訴之聲明第五點
      ，改主張其已依據兩造租賃契約補充說明第13條退款給被
      告共3日(即9/28、9/29、9/30) 租金，原告虛偽不實且前
      後說詞反覆，混淆事實，被告否認收到款項，苟如原告所
      言已退款予被告，則原告何須於民事起訴狀之計算式內，
      自承將另扣除被告未居住期間之溢收租金? 原告亦未舉證
      返還予被告溢收租金之匯款紀錄。
（八）被告於104年11月2日起租賃時繳納押金34,000予原告，被
      告於110年8月31日預告終止租賃時，即向原告說明被告將
      於租期迄日自行結清水電瓦斯並提供收據予原告，被告於
      110年9月14日請求辦理水費過戶時，原告主張預留4,000
      押金繳納水電瓦斯，實報實銷扣抵押金並返還剩餘金額。
      原告復於110年9月28日上午再次告知被告略以「今天下午
      當面先還你三萬元押金，餘4000元扣完水電瓦斯費用後再
      退還給您，押金一共34000元」，被告回覆「好的，您可
      先轉交三萬予家母或轉帳入我帳戶皆可，剩餘押金再煩請
      您於9/30結清水電瓦斯後，轉帳退還餘額至我帳戶」，雙
      方遂達成約定，然原告竟於民事起訴狀內，謊稱其代墊被
      告水電瓦斯費四千元，再次向被告索取水電瓦斯款項，捏
      造不實。原告嗣後於11月份始陸續回傳瓦斯帳單、水費帳
      單與電費帳單，其帳單計費期間與兩造約定實報實銷不符
      且與被告過去水電費用差距甚大，原告亦於民事起訴(二)
      狀自承是原告使用被告水電瓦斯，並主張額外水電瓦斯費
      用仍需由被告支付，是以原告未能於約定日期結清水電瓦
      斯，並將退租後期間費用轉嫁被告，如以被告實際使用日
      數比例計算，原告顯有溢收被告水電費用共計1,398元。
（九）原告於三次(9/4、9/11、9/28)進入房屋丈量時，被告均
      未開啟冷氣，然原告於9月28日下午3時與其兒子進至屋內
      時，當日由被告家屬代為開門，被告家屬憤慨表示原告未
      經被告及其家屬同意，即逕自打開三台冷氣同時吹被證13
      ，原告此等行為，顯為有意轉嫁電費予被告；原告於民事
      起訴（二）狀第六條聲稱被告於110年11月電費3108元，
      未超過於107年9月使用電費4553元，試圖合理化原告使用
      電費轉嫁於被告之事實，惟被告於107年9月為育嬰留職停
      薪期間，全天候在家且因嬰兒不耐炎熱，故當時尚使用冷
      氣，而後被告因育有兩名子女並需同時負擔房租、幼兒園
      與課後托育費用，深感經濟拮据而節約用電，且被告於10
      8年後已復職上班，平日上班期間未使用住處水電，僅夜
      間約九點下班返家後始使用，可從原告民事起訴（二）狀
      證據8：被告歷年水電瓦斯帳單證明，被告110年電費帳單
      最高1069元，最低65元，佐證被告近年節約用電之事實，
      原告於民事起訴（二）狀第十一條指稱被告於9月1日即搬
      離並非事實，被告於九月期間仍居住於租屋處，直至110
      年9月28日原告要求被告搬離。原告於11月陸續傳照水電
      瓦斯帳單[被證5]，各項帳單截止日為10月中下旬不等，
      尤其電費週期更是計算至10月底，原告卻將三份帳單費用
      全然抵扣於押金內[被證5、6]，並沒有按照兩造約定於租
      約屆滿當日至相關機構辦理結清，顯已涉及刑事侵占及背
      信之嫌。且由各帳單週期自然屆滿，並將未使用之日數 (
      9/28日後)皆由被告概括承受，原告因此溢收水電瓦斯費
      用，不當得利，原告實際使用水電瓦斯期間比例費用約2,
      522元，原告應返還押金1,478元，然原告僅返還押金80元
      ，原告收取水電瓦斯費用共3920元，溢收水電瓦斯費用計
      1,398 元。
（十）相關費用計算式:4,000 - 2,522 - 80 = 1,398水費 計費
      期間 8/06~10/05 共 61 天，帳單總費用 484 元，交屋
      日期 9/28 共使用 54 天。依使用日數比率計算為 484 x
       (54/61) = 428瓦斯費計費期間8/4~10/1 共 59 天，帳
      單總費用 328 元，交屋日期 9/28 共使用 56 天。依使
      用日數比率計算為 328 x (56/59) = 311電費: 計費期間
      8/25~10/24 共 61 天，帳單總費用 3,108 元，交屋日期
      9/28共使用 35 天。依使用日數比率計算為3,108 x (35/
      61) = 1,783
(十一)原告歷次進屋查看且檢查全屋各處，並未曾提出任何損壞
      請求，且表示退租日會歸還押金，並於9月28日時，即以
      搬入新房客傢俱為由進屋，搬進許多大型傢俱，包含書桌
      、電視櫃、電器等，且未經同意自行開啟全屋冷氣，逕自
      雙腳踩上木頭藤椅置換客廳牆壁掛畫，因過重導致藤椅搖
      幌，當時家人正在打掃清理，而原告以要整理給新房客入
      住為由，並恐嚇被告年邁家屬須提前繳出鑰匙及歸還房子
      ，否則不退還押金，而且還要賠償藤椅(被告母妹可供證
      人)，被告家人表示仍正打掃整理，且也已繳付租金至10
      月1日，原告竟說何需整理三日，他半日就可清理完成，
      要求被告當日立即搬出，且藤椅非被告人為損壞，在原告
      未踩踏前，藤椅都未有搖晃，怎可無端誣賴?縱有相關設
      備之損壞(被告否認之)，其損害亦非可歸責於被告。
(十二)原告指稱被告侵佔之情事，依據租賃契約第二條「租賃附
      屬設設備」中載明，除另有清單外，租賃之附屬設備有：
      電視、冰箱、冷氣、床組、窗簾、燈飾、梳妝台、熱水器
      、排油煙機、流理台、電磁爐、天然瓦斯。其中並無額外
      清單且未載明原告聲稱被告侵佔的防潮箱、紅色椅墊、延
      長線、轉接頭、窗簾掛鉤、腰帶等。且如原告於民事起訴
      狀自承被告當晚簽約時，上一任房客尚在整理房屋，原告
      所聲稱被告侵佔之物品，在簽約交屋時並無點交，被告否
      認拿取，原告亦無在九月二十八日歸屋點交日提出異議，
      直至點交後月餘，始誣指被告侵占情事。
(十三)被告於110年9月14日上午請求辦理水費過戶時，原告主動
      提出預留4,000押金繳納水電瓦斯，實報實銷扣抵押金並
      返還剩餘金額，後又補充如有毀損另計，此為假設被告若
      有毀損情事，則依合約本應由被告承擔，屬事前預防式概
      括約定，因此被告不作他想便同意。彼時原告已二次(9/4
      以及9/11)實際進屋丈量且檢查全屋各處，從未向被告提
      出任何損壞請求，且原告復於110年9月28日再次告知被告
      略以「今天下午當面先還你三萬元押金，餘4000元扣完水
      電瓦斯費用後再退還給您，押金一共34000元」，亦無提
      及相關毀損請求，可知原告對於歷次進屋檢查後之屋況保
      持沒有異議，豈料原告於點交日後月餘，始以事後裝修照
      片誣指被告毀損，在費用產生前未曾與被告討論相關責任
      歸屬，並擷取110年9月14日被告同意如有毀損另計之對話
      ，斷章取義為被告同意原告於點交日後所提之相關求償，
      與被告原意不符。
(十四)原告於退租點交月餘後，方要求被告負擔全屋裝修粉刷費
      用，且原告於9月28日自行搬入新房客之各項大型傢俱，
      包含書桌及電視櫃洗衣機，卻於點交日後(11月3日)要求
      被告負擔傢俱搬遷之清潔費用等種種不合理要求，被告實
      無此等義務須配合辦理；原告竟復於點交日(110年9月28
      日)約半年後且新房客已入住後，於111年3月再提出民事
      擴張訴之聲明，未附相關舉證，即自行臆測馬桶龜裂系為
      被告所為(被告否認之)，且欲以全新品求償，實屬無理。
      原告藉被告退租後翻修房子，在費用產生前未曾與被告討
      論相關責任歸屬，即將所有費用轉嫁被告負擔，原告指稱
      被告損壞均為片面之詞，如有惡意破壞行為，原告豈會主
      動提出裝修並承擔前後陽台修繕費用，如被告蓄意破壞，
      原告應可提出人為惡意損壞之證明，然原告僅提供事後修
      繕照片與推測為被告損壞之片面說詞，隨即轉嫁其裝修房
      屋之成本予被告。若無蓄意破壞證明，依合約應由出租人
      自行修換或指派工修繕。原告在點交時均未提出異議並已
      退還押金，嗣後於點交一段期日後始誣指被告毀損，使被
      告難以擁有證據證明責任歸屬。由於原告尚扣抵被告4000
      元押金作為水電瓦斯代繳費用，被告基於租屋弱勢，在原
      告於點交月餘後之各項無端誣指被告毀損、侵占之恐嚇下
      ，即便深知無理由，也皆盡可能不與其正面起衝突，非有
      原告所稱不否認情事，實因被告深怕原告胡亂扣抵剩餘水
      電費用，且因被告知悉原告過去訴訟歷史，擔心原告濫訴
      ，造成被告疲於奔波法院，影響家庭工作生計，因此對於
      原告事後於LINE之誣指，皆盡量忍讓，不與之爭辯，尤其
      被告夫婦尚須養育兩幼子，每日皆須出外工作，處處蹲節
      開支，即便深知房東溢收租金及任意苛扣水電費用，尚無
      暇對房東提告追討，實無力負擔司法訴訟冗長奔波程序。
      孰料原告後續未按照兩造約定於租約屆滿當日至相關機構
      辦理結清，背信且侵占被告水電費用，並以不實陳述誣控
      被告。原告指稱系爭房屋之相關自然耗損情事，實屬非人
      為造成之正常使用痕跡，亦非被告之責；原告主張被告需
      負擔全屋清潔費、傢俱搬遷費、設備損壞及油漆裝修等費
      用，實無相關請求權之基礎，亦未負舉證責任各等語。
四、本院之判斷：
（一）按當事人主張有利於己之事實者，就其事實有舉證之責任
      ，民事訴訟法第277條前段定有明文，復按民事訴訟如係
      由原告主張權利者，應先由原告負舉證之責，若原告先不
      能舉證，以證實自己主張之事實為真實，則被告就其抗辯
      事實，即令不能舉證，或其所舉證據尚有疵累，亦應駁回
      原告之請求，最高法院72年台上字第4225號判決可資參照
      。本件依被告所提房屋租賃契約書之記載，系爭租約之出
      租人為訴外人方友立，並非原告，此有該房屋租賃契約書
      影本乙件在卷可稽（被證1）。此外，原告並未提出確有
      請求權之有利證據供本院審酌，揆諸首開說明，原告之主
      張，難認有據，委無足取。
（二）從而，原告依租賃契約之法律關係訴請被告應給付原告45
      414元，及自起訴狀繕本送達被告翌日起至清償日止，按
      年利率百分之五計算之利息等語，為無理由，應予駁回，
      其假執行之聲請，亦失附麗，應併駁回。
五、本件判決基礎俱已臻明確，兩造其餘攻防方法及訴訟資料經
    本院審酌後，核與判決不生影響，無逐一論駁之必要，併此
    敘明。
中　　華　　民　　國　　111 　年　　4 　　月　　26　　日
                  臺灣新北地方法院板橋簡易庭
                      法    官  李崇豪
上列為正本係照原本作成。
如不服本判決，應於收受送達後20日內以違背法令為理由向本院
提出上訴狀（上訴理由依法應表明一、原判決所違背之法令及其
具體內容。二、依訴訟資料可認為原判決有違背法令之具體事實
。）如於本判決宣示後送達前提起上訴者，應於判決送達後20日
內補提上訴理由書（須附繕本），如未於上訴後20日內補提合法
上訴理由書，法院得逕以裁定駁回上訴。
中　　華　　民　　國　　111 　年　　4 　　月　　26　　日
                      書 記 官  葉子榕